# 账外股权如何纳入合并范围

提问人：qingzheng518 时间：2019-01-16 18:05:57
陈版主您好，今年再年审过程中，发现一个国企 A 再以前年度成立了一个公司 B，但是 B 由个人来持股的，以前年度都不在合并范围内（以前年度未发现 A 可以控制 B），但是今年想把B 纳入到合并范围内，如何进行账务处理？A有对B 公司的其他应收款 2000 万，B实收资本也是 2000 万，其实就是 A借款给 B 注册的公司。
我们的想法是：把其他应收款转成长期股权投资并进行合并，视同一开始就合并，调整 A公司的期初数据。这样操作是否合适？谢谢陈版主。

回答人：chenyiwei
还是要将相关的历史背景搞清楚，就你的判断获取充分、适当的审计证据支持，才能支持你的做法。